【裁判字號】    89,易,1155
【裁判日期】    900129
【裁判案由】    竊盜等
【裁判全文】
臺灣苗栗地方法院刑事判決                        八十九年度易字第一一五五號
    公  訴  人  臺灣苗栗地方法院檢察署檢察官
    被      告  丁○○
右列被告因竊盜案件，經檢察官提起公訴（八十九年度偵字第四五九四號），本院判
決如左：
    主  文
丁○○連續攜帶兇器竊盜，累犯，處有期徒刑貳年。
扣案之Ｔ型板手壹支及鑰匙壹把沒收之。
    事  實
一、丁○○前於民國八十四年、八十五年間因違反麻醉藥品管理案件，經臺灣新竹地
    方法院分別判處有期徒刑六月、八月確定，兩罪接續執行，於八十六年一月三十
    日縮刑期滿執行完畢，不知警惕。另基於竊盜之概括犯意，先於民國八十八年十
    二月二十一日十五時許，由陳思銘（另由本院審理）提議，二人即共同基於意圖
    為自己不法所有之犯意聯絡，趁苗栗縣銅鑼鄉○○村○○路六十八之三號重安機
    械股份有限公司（下稱重安公司）向見龍公司承租之倉庫大門未上鎖之際，由陳
    思銘將該大門推開，丁○○則駕駛已報廢並無車牌（原車牌號碼為ＦＶ─九三六
    二號）之自用小貨車，侵入該倉庫內（無故侵入建築物部分未據告訴），由二人
    合力將該倉庫內之單軌吊車與電磁開關二部機械搬至上開自用小貨車上時，於同
    日十七時五十分許為重安公司之員工發現合力圍捕並報警查獲，並扣得上開二部
    機械（業已發還重安公司）。丁○○復承上開概括犯意，於八十八年十二月二十
    三日二十三時許，在苗栗縣苗栗市大坪頂營區○○○路邊，持其所有客觀上對人
    之生命、身體有危險性之兇器Ｔ型板手一支及鑰匙一把，開啟甲○○所有停放於
    該處之車牌號碼ＩＪ─二一四一號自用小客車之車門，並破壞電門鎖（毀損部分
    未據告訴）之方式將車子啟動竊走，得手後供己代步之用；復於八十八年十二月
    二十五日凌晨二時許，駕駛上開ＩＪ─二一四一號自用小客車欲至苗栗縣頭份鎮
    尋找友人，於行經該鎮○○里○○街三十四號前時，因該自用小客車拋錨，見林
    素玲所有由其夫丙○○使用之車牌號碼Ｗ四─二四八○號廂型車停於該處，即以
    上開工具，打開車門，並破壞電門鎖（毀損部分亦未據告訴）準備將該車竊走之
    際，為警於同日上午六時二十分許當場查獲而未遂，並扣得上開Ｔ型板手一支、
    錦匙一把及ＩＪ─二一四一號自用小客車（業已發還甲○○）、Ｗ四─二四八○
    號廂型車（業已發還丙○○）。
二、案經苗栗縣警察局苗栗分局及頭份分局報請臺灣苗栗地方法院檢察署檢察官偵查
    起訴。
    理  由
一、訊據被告丁○○對於右揭事實坦承不諱，核與被害人即重安公司總經理乙○○、
    甲○○、丙○○指述之情節、共犯陳思銘所供述之情節大致相符，並有贓物認領
    保管單三紙及Ｔ型板手一支及鑰匙一把扣案可證，足證被告之自白確與事實相符
    ，本件事證明確，被告犯行洵堪認定。
二、查被告於八十八年十二月二十三日、二十五日行竊時，持有行兇之可能，客觀上
    足對人之生命、身體構成威脅之Ｔ型板手一支，核其所為，係分別犯刑法第三百
    二十一條第一項第三款之攜帶兇器竊盜罪及同條第二項、第一項第三款之攜帶兇
    器竊盜未遂罪，前揭於八十八年十二月二十一日所為，則係犯刑法第三百二十條
    第一項之竊盜罪，被告與陳思銘二人間，有犯意之聯絡與行為之分擔，應論以刑
    法第二十八條之共同正犯。被告先後三次竊盜行為，時間緊接，所犯基本罪名相
    同，顯係基於概括犯意為之，為連續犯，應依刑法第五十六條之規定論以情節較
    重之刑法第三百二十一條第一項第三款之攜帶兇器竊盜罪一罪，並加重其刑。查
    被告有事實欄所載論罪科刑執行情形，有臺灣苗栗地方法院檢察署刑案資料查註
    紀錄表、臺灣高等法院被告全國前案紀錄表及本院判決書各一紙在卷可憑，其前
    受有期徒刑執行完畢後，五年以內再犯本件有期徒刑以上之罪，為累犯，應依刑
    法第四十七條規定遞加重其刑。爰審酌被告之上開素行、經多次服刑後仍不知警
    惕、犯罪之手段、所生危害、犯後坦承犯行等一切情狀，從重量處如主文所示之
    刑，以資懲儆。末按扣案之Ｔ型板手一支及鑰匙一把為被告所有且係供其犯罪所
    用之物，業據被告陳述在卷，爰依法宣告沒收，附此敘明。
三、公訴意旨另以：被告與陳思銘基於犯意之聯絡，趁重安公司大門未上鎖之際，未
    經許可，推開大門，無故侵入重安公司之廠房內，因認被告此部分所為係犯刑法
    第二十八條、第三百零六條之共同無故侵入住宅罪。按告訴乃論之罪，未經告訴
    者，應諭知不受理之判決，刑事訴訟法第三百零三條第三款定有明文，且刑法第
    三百零六條之罪，依同法第三百零八條第一項之規定，須告訴乃論。查本件無故
    侵人住宅部分，經本院綜核全卷，並未經有告訴權人重安公司之合法告訴，惟公
    訴意旨認此部分犯行與前揭論罪科刑之竊盜罪間有方法結果之牽連關係，屬裁判
    上一罪，爰不另為不受理之諭知，併予敘明。
據上論斷，應依刑事訴訟法第二百九十九條第一項前段，刑法第五十六條、第三百二
十一條第一項第三款、第四十七條、第三十八條第一項第二款，判決如主文。
本案經檢察官陳佞如到庭執行職務。
中      華      民      國     九十     年      一      月    二十九    日
                                 臺灣苗栗地方法院刑事第二庭
                                         法  官  黃  建  都
右正本證明與原本無異
如不服本判決，應於判決送達後十日內向本院提出上訴狀（應附繕本），上訴於臺灣
高等法院臺中分院。
                                         書記官  黃  士  益
中      華      民      國     九十     年      一      月     二十九   日
附論本案論罪法條
刑法第三百二十一條
犯竊盜罪而有左列情形之一者，處六月以上五年以下有期徒刑：
一  於夜間侵入住宅或有人居住之建築物、船艦，或隱匿其內而犯之者。
二  毀越門扇、牆垣或其他安全設備而犯之者。
三  攜帶兇器而犯之者。
四  結夥三人以上而犯之者。
五  乘火災、水災或其他災害之際而犯之者。
六  在車站或埠頭而犯之者。
前項之未遂罰之。


司法院資訊處製作；財團法人民間司法改革基金會備份。
